# 求助陈版主，关于同控合并前后针对关联方的计息和坏账问题

提问人：hongzphy 时间：2022-10-31 16:13:38
陈版主，你好关于同控合并前后针对关联方的计息和坏账问题请教下，具体如下：
A为制药企业，A上市主体（包括A1、A2、A3等子公司），申报期19-21， 21 年 5 月同控合并B，实控人及其控制的其他公司C（包括C1、C2、C3等），A、B、C之间在报告期初及报告期内均有资金往来余额及发生额，期初余额较大。关于B对A和C的计息规则和坏账计提有两个观点：
观点 1 ：A上市主体合并范围内公司之间的往来均不计息，也不计提坏账，A与上市主体合并范围外关联方C的往来款按同期银行贷款利率计息，坏账按组合统一按5%计提坏账。由于B是同控合并企业，视同一直在合并主体内，收购前后均按上述观点处理。
观点 2 ：考虑到收购B作为关联方交易披露，交易定价公允性问题，认为在收购前即 21 年 5 月前，B对C的应收款可以不计息，坏账也可以不提（都是老板控制的，计不计息自行约定），但出于不能代上市主体承担利息费用考虑，对A应该计息，收购后再按观点 1 的政策处理，也不用对收购前的不计息行为追溯。
以上观点 2 主要从关联交易定价考虑，观点 1 主要从报告期内政策 统一考虑。陈版认为哪个观点更合适？或者收购定价按观点 2 ，收购后按观点 1 再把收购前的统一调整？

回答人：chenyiwei
可以接受收购定价按观点 2 ；收购后同一控制下合并的会计处理按观点 1 调整。即针对交易定价和收购后的会计处理分别采用不同的原则。